【裁判字號】    98,消債更,406
【裁判日期】    990226
【裁判案由】    更生
【裁判全文】
臺灣桃園地方法院民事裁定           98年度消債更字第406號
聲  請  人
即  債務人  甲○○
上列當事人聲請消費者債務清理條例更生事件，本院裁定如下：
    主  文
更生之聲請駁回。
聲請費用由聲請人負擔。
    理  由
一、按「債務人與金融機構協商成立者，不得聲請更生或清算，
    但因不可歸責於己之事由，致履行顯有重大困難者，不在此
    限。本條例施行前，債務人依金融主管機關協調成立之中華
    民國銀行公會會員辦理消費金融案件無擔保債務協商機制與
    金融機構成立之協商，準用前項之規定」，消費者債務清理
    條例第151 條第5 項、第6 項分別定有明文。又按「聲請更
    生或清算不合程式或不備其他要件者，法院應以裁定駁回之
    。但其情形可以補正者，法院應定期間先命補正」，同條例
    第8 條亦有明定。
二、本件聲請更生意旨略以：聲請人有不能清償債務情事，前已
    提出債權人清冊，以書面向最大債權金融機構台新國際商業
    銀行請求共同協商債務清償方案，於民國98年7 月23日協商
    成立，並約定每月償還新臺幣（下同）5,388 元，惟聲請人
    之債務有大部分已經原債權銀行轉讓予資產管理公司，而資
    產管理公司又不願比照銀行協商之方案與聲請人洽談還款事
    宜，聲請人每月3 萬餘元之薪資扣除生活必要費用、母親之
    扶養費後，僅餘10,000元左右可供清償債務，致履行顯有重
    大困難，且實屬不可歸責於己，而聲請人無擔保或無優先權
    之債務總額未逾1,200 萬元，復未經法院裁定開始清算程序
    或宣告破產，自得聲請更生等語。
三、經查：
(一)、聲請人係於98年7 月23日與最大債權銀行台新銀行協商成立
    ，約定將1,825,670 元之銀行債權減免為969,792 元，提供
    180 期、0 利率，每月償還5,388 元作為清償方案，此有台
    新銀行之陳報狀附卷可稽，堪信為真（參本院卷第116 頁）
    。而據台新銀行陳報聲請人目前就上開協商仍正常履約中；
    而聲請人於98年12月25日所提之陳報狀亦陳明：其自98年8
    月10日協商還款至98年12月10日止，共計還款5 期，目前仍
    正常繳款等語。是可知聲請人仍正常履約中，從而，本院即
    須再審查其是否有「履行有重大困難」之情事。
(二)、其次，聲請人目前任職於賀溢企業有限公司，每月收入約36
    ,040元，業據聲請人陳報在卷（參本院卷第17頁），亦有其
    提出之薪資單，在卷足憑。又聲請人主張其每月需支出油費
    1,000 元、餐費4,200 元、水費133 元、電費515 元、瓦斯
    費1,324 元、電信費1,223 元、日用品1,000 元以及房租8,
    000 元，總計約17,395元，再加上母親之扶養費2,000 元以
    及銀行協商款5,388 元。以聲請人目前薪資，扣除上開支出
    後，尚餘約11,257元；再者，聲請人目前45歲，又有一定之
    工作能力以及固定之薪資收入，衡情應足以與其餘資產管理
    公司進行協商還款（資產公司之債權額約119 萬元）。綜上
    ，本件並無毀諾情事，又不符合上開條文所示「致履行顯有
    重大困難者」之要件，與消費者債務清理條例第151 條第5
    項但書規定之要件不合，且屬無可補正，是聲請人之更生聲
    請應予駁回，爰裁定如主文。
中    華    民    國    99    年     2     月   26    日
                        民事第三庭   法  官   陳筱蓉
正本係照原本作成。
如不服本裁定，應於裁定送達後10日內，以書狀向本院提出抗告
，並繳納抗告費新臺幣1000元
中    華    民    國    99    年     2     月   26    日
                                     書記官   蔡佩媛

司法院資訊處製作；財團法人民間司法改革基金會備份。
